【裁判字號】    97,訴,2684
【裁判日期】    970912
【裁判案由】    搶奪等
【裁判全文】
臺灣板橋地方法院刑事判決              97年度訴字第2684號
公  訴  人  臺灣板橋地方法院檢察署檢察官
被      告  丁○○
                    （另案於臺灣臺北監獄臺北分監執行中）
            丙○○
                    （另案於臺灣臺北監獄執行中）
            戊○○
                    （另案於臺灣新店戒治所戒治中）
上列被告因搶奪等案件，經檢察官提起公訴（97年度偵字第1241
5 號），本院判決如下：
    主  文
丁○○竊盜，累犯，處有期徒刑月；又共同意圖為自己不法之
所有，而搶奪他人之動產，累犯，處有期徒刑拾月；又共同意圖
為自己不法之所有，而搶奪他人之動產，累犯，處有期徒刑拾月
；又共同意圖為自己不法之所有，而搶奪他人之動產，累犯，處
有期徒刑拾月；又共同意圖為自己不法之所有，而搶奪他人之動
產，累犯，處有期徒刑拾月；又共同竊盜，累犯，處有期徒刑
月，扣案之鑰匙壹支沒收；又施用第一級毒品，累犯，處有期徒
刑捌月。應執行有期徒刑年，扣案之鑰匙壹支沒收。
丙○○共同竊盜，累犯，處有期徒刑月，扣案之鑰匙壹支沒收
；又施用第一級毒品，累犯，處有期徒刑柒月。應執行有期徒刑
玖月，扣案之鑰匙壹支沒收。
戊○○共同意圖為自己不法之所有，而搶奪他人之動產，累犯，
處有期徒刑拾月；又共同意圖為自己不法之所有，而搶奪他人之
動產，累犯，處有期徒刑拾月；又共同意圖為自己不法之所有，
而搶奪他人之動產，累犯，處有期徒刑拾月。應執行有期徒刑壹
年捌月。
    事  實
一、丁○○曾於民國九十四年間因施用毒品案件，經臺灣臺北地
    方法院以九十四年度訴字第六二四號判決判處有期徒刑八月
    確定；另因竊盜案件，經本院以九十四年度簡上字第八五號
    判決判處有期徒刑八月確定，上開二罪刑經臺灣臺北地方法
    院裁定定應執行有期徒刑一年三月確定，於九十五年八月三
    十日縮刑期滿執行完畢；復於九十六年間因施用毒品案件，
    經臺灣臺北地方法院以九十六年度訴字第一二二號判決判處
    有期徒刑八月確定，嗣經法院裁定減為有期徒刑四月確定，
    於九十六年十月十四日縮刑期滿執行完畢。丙○○曾於九十
    一年間因施用毒品案件，經臺灣臺北地方法院以九十二年度
    訴字第三四三號判決判處有期徒刑九月確定；復因搶奪案件
    ，經臺灣臺北地方法院以九十一年度訴字第二０七號判決判
    處有期徒刑四年，嗣經臺灣高等法院以九十一年度上訴字第
    一一九五號判決駁回上訴確定；上開罪刑經法院裁定定應執
    行有期徒刑四年七月確定，於九十五年十二月二十九日假釋
    出監並付保護管束，於九十六年一月十三日保護管束期滿，
    未經撤銷假釋，以已執行完畢論。戊○○曾於九十年間因施
    用毒品案件，經本院以九十一年度訴字第四三二號判決判處
    有期徒刑一年確定；復因偽造貨幣案件，經本院以九十年度
    訴字第二一一九號判決判處有期徒刑三年二月，嗣經臺灣高
    等法院以九十一年度上訴字第三三八四號判決駁回上訴確定
    ；又於九十一年間因違反妨害兵役治罪條例案件，經本院以
    九十二年度板簡字第一二一號判決判處有期徒刑六月確定；
    上開罪刑經法院裁定定應執行有期徒刑四年六月確定；另因
    竊盜案件，經本院九十二年度易字第一０八七號判決判處有
    期徒刑四月確定，嗣經本院裁定減為有期徒刑二月確定；上
    開罪刑經合併執行，於九十六年七月十六日縮短刑期執行完
    畢出監。詎丁○○、丙○○、戊○○猶不知悔改，分別為下
    列犯行：
    (一)丁○○意圖為自己不法之所有，於九十七年三月三十日晚
      間某時，在臺北縣三重市○○路○ 段91號前，乘無人注意
      之際，以拾得之鑰匙一把，開啟發動華貿電子股份有限公
      司所有，由癸○○使用之車牌號碼ASP-766 號重機車，將
      之騎走而竊取之。
    (二)丁○○與真實姓名年籍不詳綽號「阿樂」之成年男子，共
      同基於意圖為自己不法所有之犯意聯絡，於九十七年四月
      一日十時五十六分許，由丁○○騎乘上開竊得之車牌號碼
      ASP- 766號重機車，搭載「阿樂」，行經臺北縣蘆洲市○○路50號前，見甲○○獨自一人行經該處，認有機可乘，
      即乘甲○○不及防備之際，由「阿樂」自後搶奪甲○○所
      有之皮包一個（內有駕駛執照、輕型機車行車執照各一張
      、手機一支、支票二張、彰化銀行存摺一本、印章一個及
      現金新臺幣《下同》三百元等物）得手後，丁○○與「阿
      樂」將現金取出均分，皮包則丟棄於路邊。
    (三)丁○○、丙○○共同基於意圖為自己不法所有之犯意聯絡
      ，於九十七年四月十二日五時三十分許，在臺北縣三重市
      ○○街二重國民中學前，乘無人注意之際，由丁○○把風
      、丙○○以自備鑰匙開啟發動黃文雄所有，由庚○○使用
      之車牌號碼AG2-912 號重機車，將之騎走而竊取之。
    (四)丁○○、戊○○共同基於意圖為自己不法所有之犯意聯絡
      ，先後於附表所示時間、地點，由丁○○騎乘於不詳人所
      有之機車搭載戊○○，見附表所示女子行經該處，即乘渠
      等不及防備之際，由戊○○下手搶奪如附表所示財物，得
      手後，所得現金朋分，搶得之金項鍊，則由戊○○持往附
      表所示銀樓典當。
    (五)丙○○曾於九十年間因施用毒品案件，經臺灣臺北地方法
      院以九十年度毒聲字第八一五號裁定送勒戒處所觀察、勒
      戒後，於九十年八月二十二日釋放出所，並由臺灣臺北地
      方法院檢察署檢察官於九十年八月二十四日以九十年度毒
      偵緝字第二一九號為不起訴處分確定。又於九十一年間因
      施用毒品案件，經臺灣臺北地方法院九十一年度毒聲字第
      八０五號裁定送勒戒處所觀察、勒戒後，認有繼續施用毒
      品之傾向，再經同院以九十一年度毒聲字第一四四九號裁
      定令入戒治處所施以強制戒治，嗣經戒治所評定無戒治之
      必要，而經同院以九十一年度毒聲字第二六０九號裁定停
      止戒治，所餘戒治期間付保護管束，而於九十二年一月二
      十日停止戒治出監，此部分施用毒品犯行，並經臺灣臺北
      地方法院以九十二年度訴字第三四三號判決判處有期徒刑
      九月確定。詎其仍不知悔改，明知海洛因係毒品危害防制
      條例所明定之第一級毒品，不得施用及持有，竟於九十七
      年四月十三日十四時許，在臺北縣三重市○○街某公寓樓
      梯間非法施用第一級毒品海洛因。
    (六)丁○○曾於九十一年間因施用毒品案件，經本院以九十一
      年度毒聲字第三九二號裁定送勒戒處所觀察、勒戒後，認
      無繼續施用毒品之傾向，於九十一年二月二十二日釋放出
      所，並由臺灣板橋地方法院檢察署檢察官於九十一年二月
      二十七日以九十一年度毒偵字第六０七號為不起訴處分確
      定。又於九十四年間因施用毒品案件，經臺灣臺北地方法
      院以九十四年度訴字第六二四號判決判處有期徒刑八月確
      定；另因竊盜案件，經本院以九十四年度簡上字第八五號
      判決判處有期徒刑八月確定，上開二罪刑經臺灣臺北地方
      法院裁定定應執行有期徒刑一年三月，於九十五年八月三
      十日縮刑期滿執行完畢。復於九十六年間因施用毒品案件
      ，經臺灣臺北地方法院以九十六年度訴字第一二二號判決
      判處有期徒刑八月確定，嗣經法院裁定減為有期徒刑四月
      確定，於九十六年十月十四日縮刑期滿執行完畢。詎其仍
      不知悔改，明知海洛因係毒品危害防制條例所明定之第一
      級毒品，不得施用及持有，竟於九十七年四月十三日十四
      時許，在臺北縣三重市○○街某公寓樓梯間非法施用第一
      級毒品海洛因。嗣於九十七年四月十三日十五時許，丁○○、丙○○共同騎乘上開竊得之車牌號碼AG2-912 號重機
      車機車，並停在臺北縣三重市○○路○段「中正堂- 三重
      市立圖書館」旁巷口時，因行跡可疑為警盤查而查獲，並
      扣得機車鑰匙一支，嗣於警詢時經丁○○、丙○○同意採
      尿送請檢驗，發現均呈嗎啡陽性反應，始悉上開施用毒品
      犯行。
二、案經臺北縣政府警察局蘆洲分局報請臺灣板橋地方法院檢察
    署檢察官偵查起訴。
    理  由
一、訊據被告丁○○供承有如事實欄一之(一)、(二)、(六)所示之竊盜
    、搶奪及施用海洛因犯行，並對於前開時、地與被告丙○○
    共同騎乘車牌號碼AG2- 912號重機車而遭警方當場查獲之事
    實亦不爭執，惟矢口否認有何與被告丙○○共同竊取車牌號
    碼AG2-912 號重機車，及與被告戊○○共同實施如事實欄一
    之(四)所示之搶奪犯行，辯稱伊沒有偷車牌號碼AG2-912 號重
    機車，也沒有與被告戊○○共同搶奪云云；質之被告丙○○
    坦承有於前開時、地竊取車牌號碼AG2-912 號重機車，及施
    用海洛因之犯行，惟僅辯以車牌號碼AG2-912 號重機車是伊
    一個人下手偷的云云；訊據被告戊○○固承認曾經拿金飾至
    銀樓典當之事實，惟矢口否認有何與被告丁○○共同搶奪犯
    行，辯稱伊沒有行搶，伊拿去銀樓典當的金飾是伊乾姐姐己○○所有的云云。經查：
    (一)被告丁○○於前開時、地竊取車牌號碼ASP-766 號重機車
      之犯罪事實，業據被告丁○○於本院審理時之供承不諱，
      並據被害人癸○○於警詢中指訴綦詳，復有被害人謝諭瑋
      為領回失竊機車所出具之贓物認領保管單及臺北縣政府警
      察局車輛尋獲電腦輸入單、車籍資料查詢單等附卷可稽，
      足認被告丁○○此部分之自白與事實相符，為可採信。
    (二)被告丁○○與綽號「阿樂」之成年男子，於前開時、地，
      共同騎乘上開竊得之重機車，搶奪被害人甲○○所有財物
      之犯罪事實，業據被告丁○○於本院審理時坦承不諱、並
      據被害人甲○○於警詢中指訴明確，復有現場照片二幀附
      卷可稽（詳97年度偵字第12415 號偵查卷第83頁），足認
      被告丁○○此部分自白與事實相符，為可採信。
    (三)被告丁○○、丙○○前揭施用第一級毒品海洛因之犯罪事
      實，業據被告丁○○、丙○○於本院審理時供認不諱，並
      有被告丁○○、丙○○兩人經警所採集之尿液送驗之臺灣
      檢驗科技股份有限公司濫用藥物檢驗報告二紙（檢驗結果
      均呈嗎啡陽性反應）及臺北縣政府警察局蘆洲分局偵辦毒
      品案件尿液代號對照表二紙附卷可稽，足認被告丁○○、
      丙○○二人此部分之自白與事實相符，均可採信。
    (四)被告丁○○、丙○○於前開時、地共同竊取車牌號碼AG2-
      912 號重機車之犯罪事實，業據被告丁○○、丙○○於警
      詢及偵查中供承不諱，並均於偵查中結證屬實，茲就被告
      丁○○、丙○○之歷次供述、證述分述如下：
      (1)被告丁○○於警詢中供稱「該車（指車牌號碼AG2- 912
        號重機車）係在九十七年四月十二日下午五時三十分許
        在三重市○○街二重國中校門口旁由丙○○下手行竊的
        ，我有在場把風」、「（問：你與丙○○共同竊盜贓車
        AG2- 912重機車欲做何事？）我們竊來代步使用而已」
        等語（參見97年度偵字第12415 號偵查卷第13頁）；
      (2)被告丁○○於偵查中供稱「（問：有無在九十七年四月
        十二日五時三十分夥同丙○○在三重市○○街之二重國
        中校門口，竊取車牌號碼AG2- 912號重機車一台？）有
        ，是我把風，丙○○下手的」等語（參見同上偵查卷第
        114 頁）；
      (3)被告丁○○於偵查中結證稱「丙○○沒有跟我一起搶過
        ，我跟丙○○做的只有偷牽機車」等語（參見同上偵查
        卷第136 頁）；
      (4)被告丙○○於警詢中供述「（問：警方於九十七年四月
        十三日十五時許在臺北縣三重市○○路○段中正堂旁查
        獲你與丁○○共同騎乘一部AG2- 912號重機車，該機車
        是何人所有？）是我與丁○○一同前往竊取的」、「（
        問：你於何時、何地竊取該部機車？）於九十七年四月
        十二日十七時三十分許在臺北縣三重市○○街三重國中
        校門口旁竊取的」、「（問：你與丁○○如何竊取該部
        機車？）我與丁○○徒步前往，因為腳酸就隨機竊取該
        部機車，我以自備鑰匙一支，插入該部機車鑰匙孔內開
        啟發動機車，我騎乘該機車載丁○○離開現場」等語（
        參見同上偵查卷第22、23頁）；
      (5)被告丙○○於偵查中供述「（問：有無於九十七年四月
        十二日五時三十分夥同丁○○在三重市○○街之二重國
        中校門口，竊取車牌號碼AG2- 912號重機車一台？）有
        ，是我用自己的鑰匙竊取的，丁○○是旁邊把風」等語
        （參見同上偵查卷第114 頁）；
      (6)被告丙○○於偵查中結證稱「機車是我偷牽的，牽車地
        點我忘了，記得是在一間學校的旁邊，鑰匙是我自己的
        ，我的機車剛好壞，我走路剛好腳酸，所以一時貪念，
        就用自己鑰匙去開，機車就被我發動，我牽車時，丁○○跟我一起，他在旁邊，他知道我牽的是別人的車子」
        等語（參見同上偵查卷第136 頁）。
      被告丁○○、丙○○上開供述、證述先後一致且互核相符
      ，並經證人林傳德即查獲員警於偵查中結證查獲經過屬實
      （詳同上偵查卷第182 頁），復有被害人庚○○於警詢中
      指訴失竊情節明確，且有被害人庚○○為領回失竊機車所
      出具之贓物認領保管單及車籍基本資料查詢單附卷可稽，
      足認被告丁○○、丙○○上開自白與事實相符，均可採信
      。被告丁○○於本院審理時翻異前詞，否認此部分竊盜犯
      行，及被告丙○○供述其僅一人行竊等語，顯係迴護被告
      丁○○之詞，均不足採信。
    (五)被告丁○○、戊○○前開如事實欄一之(四)所示之共同搶奪
      犯行，業據被告丁○○、戊○○於偵查中供認明確，且結
      證屬實，被告丁○○於偵查中證稱「（問：你跟戊○○做
      了幾件？）三件，這三件都是我騎車，戊○○坐在後面，
      因為我路不熟，都是戊○○指路給我，都是今年的四月七
      、八、九日，我們是搶別人的項鍊，搶甲○○的部分，戊○○確實沒有參與，丙○○也沒有跟我一起搶過，我跟丙○○做的只有偷牽機車」（參見同上偵查卷第136 頁）、
      「（問：三月三十日晚上十點在三重中寮街的情形？）是
      晚上沒錯，我忘了哪條街，我搶的是女生，搶了一萬多元
      ，戊○○拾到包包後，我還在騎車，戊○○將現金拿出，
      其他東西都丟掉了」、「（問：板橋長安街的情形？）長
      安街我沒有印象，板橋我記得有一次，我是搶項鍊，是女
      的，那台機車也是同一台，項鍊後來是戊○○拿去變賣」
      、「（問：在土城搶奪的情形？）有，那次我印象是在菜
      市場，是中午接近下午，也是搶項鍊，項鍊也是戊○○拿
      去賣，我們騎車搶奪都是戴半罩的安全帽」（參見同上偵
      查卷第171 頁）、「（問：是有在九十七年三月三十日在
      三重市○○街，搶奪一個婦人的包包？）是，當時我跟戊○○一起搶的，是我騎車，目標是隨意的，看到人之後戊○○就會叫我回頭，我就知道他要搶這個，現金是平分，
      證件隨路丟」、「（問：在板橋搶奪的情形？）是九十七
      年四月八日我跟戊○○兩人，搶奪一個女生，我們搶項鍊
      ，也是我騎車載他，搶的東西也是戊○○拿去變賣」、「
      （問：在土城的情形？）是九十七年四月九日在土城延吉
      街，兩個女生走一起，我們搶其中一個的項鍊，搶了就走
      ，也是我騎車載戊○○，項鍊也下戊○○拿去變賣的，金
      額都是對半分」等語（參見同上偵查卷第195 頁）；被告
      戊○○於偵查中結證稱「（問：對於丁○○所述有何意見
      ？）沒有意見，他講的是確實的，被害人甲○○這件我並
      沒有參與，我跟丁○○一起做的是三重兩件，蘆洲一件，
      我們是先做蘆洲再做三重，時間是今年四月七、八、九日
      三天，都是搶女生…丁○○騎機車，我坐後座，由我負責
      搶」等語（參見同上偵查卷第137 頁），其並對被告丁○○前開證稱「（問：三月三十日晚上十點在三重中寮街的
      情形？）是晚上沒錯，我忘了哪條街，我搶的是女生，搶
      了一萬多元，戊○○拾到包包後，我還在騎車，戊○○將
      現金拿出，其他東西都丟掉了」、「（問：板橋長安街的
      情形？）長安街我沒有印象，板橋我記得有一次，我是搶
      項鍊，是女的，那台機車也是同一台，項鍊後來是戊○○
      拿去變賣」、「（問：在土城搶奪的情形？）有，那次我
      印象是在菜市場，是中午接近下午，也是搶項鍊，項鍊也
      是戊○○拿去賣，我們騎車搶奪都是戴半罩的安全帽」等
      語，亦結證稱均係屬實等語（詳同上偵查卷第171 頁），
      被告丁○○、戊○○前開於偵查中所供證一致且互核相符
      ，亦核與被害人辛○○、壬○○、乙○○於警詢中及本院
      審理時結證遭搶奪之情節相符（詳同上偵查卷第25-27 、
      28-2 9、30-32 頁及本院九十七年八月二十日審判筆錄）
      ，復據證人陳銘宣於本院審理時結證屬實，其證稱「（檢
      察官問：是辛○○、壬○○、乙○○三件搶奪案的承辦人
      ？）是」、「（檢察官問：你當初怎麼樣查出這三件搶案
      是被告丁○○、戊○○所犯？）是犯嫌主動向我們警方供
      稱他們所犯的，我們才查獲」、「（檢察官問：當時是誰
      主動向你們供稱？）當初在我們轄內發生一件搶奪案件，
      然後我們循線查獲到丁○○，丁○○主動跟我們供稱有另
      外一位叫戊○○共同涉案，我們向法院借提戊○○之後，
      戊○○主動帶頭前往另外三個處所就是土城、板橋的地方
      ，然後戊○○又主動帶同我們前往三重的銀樓，告訴我們
      說他將金飾賣掉的銀樓的地方」、「（檢察官問：當時戊○○帶同你們到他所犯案的三個地點，是他主動供出，還
      是你們依照報案資料訊問？）全部都是戊○○自己主動提
      供」、「（檢察官問：你後來到金長山銀樓跟大華珠寶銀
      樓，這兩個銀樓都是戊○○跟你說的？）是」、「（檢察
      官問：當時你在銀樓有找到被搶奪的金飾？）當時沒有，
      因為店家表示已經賣出去，但是店家有提供戊○○販賣的
      單據」等語（參見本院九十七年八月二十日審判筆錄），
      參以被告戊○○分別於九十七年四月八日、四月九日確曾
      拿金飾至銀樓典當之事實，有金長山銀樓、大華珠寶銀樓
      所提供之金飾買入登記簿附卷可證（詳同上偵查卷第160
      、161 頁），而九十七年四月八日、四月九日即為被害人
      壬○○、乙○○遭搶奪金飾之日期，亦與被告戊○○於偵
      查供承行搶之日期相符，此外，並有被告戊○○帶同警方
      至如附表一所示之犯案地點指認之現場照片八幀附卷可稽
      （97年度偵字第14489 號偵查卷第39、41、42、43頁），
      綜上，足認被告丁○○、戊○○於偵查中之前揭供述與事
      實相符，均可採信。渠等於本院審理時均翻異前詞，顯係
      飾卸之詞，均不足取。至被告戊○○辯稱伊拿到銀樓典當
      之金飾係伊乾姐姐己○○所有，而本院應被告戊○○之聲
      請合法通知己○○到庭調查，惟己○○無正當理由未到庭
      ，且參酌卷內典當金飾之日期，除前述之九十七年四月八
      日、四月九日外，尚有同年四月五日（詳97年度偵字第
      12415 號偵查卷第162 頁之惠祥銀樓出具之金飾買入登記
      簿），若果係己○○交給被告戊○○所戴之金飾，何以需
      於同年四月五日、四月八日、四月九日分三天至不同之銀
      樓典當，徒增交通往返之成本，顯與常情不符，況己○○
      究否係該典當金飾之所有人，亦無從得證，是被告戊○○
      此部分辯解尚難信實，附此敘明。
    綜上所述，本件事證明確，被告丁○○、丙○○、戊○○之
    前揭犯行均堪認定，均應依法論科。
二、核被告丁○○所犯如事實欄一之(一)所示之竊盜犯行，係犯刑
    法第三百二十條第一項之竊盜罪；其所犯如事實一之(二)所示
    之搶奪犯行，係犯刑法第三百二十五條第一項之搶奪罪，其
    與綽號「阿樂」之成年男子間，就此犯行互有犯意聯絡及行
    為分擔，應依共同正犯論處；其所犯如事實欄一之(六)所示之
    施用第一級毒品海洛因犯行，係犯毒品危害防制條例第十條
    第一項之施用第一級毒品罪，其持有海洛因之低度行為，應
    為其施用海洛因之高度行為所吸收，不另論罪；其與被告丙○○所犯如事實欄一之(三)所示之竊盜犯行，均係犯刑法第三
    百二十五條第一項之搶奪罪，被告丁○○與被告丙○○間有
    此竊盜犯行互有犯意聯絡及行為分擔，為共同正犯；又被告
    丁○○與被告戊○○所犯如事實欄一之(四)所示之三次搶奪犯
    行，均係犯刑法第三百二十五條第一項之搶奪罪，被告丁○○與被告戊○○間就此三次搶奪犯行互有犯意聯絡及行為分
    擔，為共同正犯，又被告丁○○、戊○○所犯此三次搶奪犯
    行，係於不同時間、地點所為，被害人互異，犯意各別，無
    密接不可分之情形，無接續犯之適用，故應予分論併罰。被
    告丙○○所犯如事實欄一之(五)所示之施用第一級毒品海洛因
    犯行，係犯毒品危害防制條例第十條第一項之施用第一級毒
    品罪級毒品罪，其持有海洛因之低度行為，應為其施用海洛
    因之高度行為所吸收，不另論罪。被告丁○○所犯前揭二次
    竊盜、四次搶奪及一次施用第一級毒品犯行間；被告丙○○
    前揭一次竊盜及一次施用第一級毒品犯行間；被告戊○○前
    揭三次搶奪犯行間，犯意各別，罪名互異，均應分論併罰。
    查被告丁○○、丙○○、戊○○有如事實欄所載之刑之執行
    紀錄，有臺灣高等法院被告前案紀錄表在卷可稽，其受有期
    徒刑執行完畢，五年以內故意再犯本件有期徒刑以上之罪，
    均為累犯，各應依刑法第四十七條第一項之規定，均加重其
    刑。爰審酌被告丁○○、丙○○、戊○○之素行、犯罪之動
    機、目的、手段、所生危害及犯罪後之態度等一切情狀，分
    別量處如主文第一、二、三項所示之刑，並均定其應執行之
    刑。至扣案之鑰匙一支，為被告丙○○所有而供被告丁○○
    、丙○○竊盜機車所用之物，爰依刑法第三十八條第一項第
    二款之規定沒收之。
據上論斷，應依刑事訴訟法第二百九十九條第一項前段，毒品危
害防制條例第十條第一項，刑法第十一條前段、第二十八條、第
三百二十條第一項、第三百二十五條第一項、第三十八條第一項
第二款、第五十一條第五款，刑法施行法第一條之一，判決如主
文。
本案經檢察官鄭潔如到庭執行職務。
中    華    民    國    97    年    9     月    12    日
                  刑事第十四庭  審判長法  官  李幼妃
                                      法  官  鄭燕璘
                                      法  官  張紹省
以上正本證明與原本無異
如不服本判決，應於判決送達後10日內敘明上訴理由，向本院提
出上訴狀（應附繕本），上訴於臺灣高等法院。
                                      書記官  黃頌棻
中    華    民    國    97    年    9     月    12    日
附表
┌──┬──────┬───────┬─────┬───────┬───┐
│編號│搶奪時間    │搶奪地點      │搶奪所得  │典當地點      │被害人│
│    │            │              │財物      │              │      │
├──┼──────┼───────┼─────┼───────┼───┤
│1   │97年3月30日 │臺北縣三重市中│皮包1個（ │無            │辛○○│
│    │22時許      │寮街82號前    │其內有現金│              │      │
│    │            │              │12,600元、│              │      │
│    │            │              │身分證、健│              │      │
│    │            │              │保卡、玉山│              │      │
│    │            │              │銀行信用卡│              │      │
│    │            │              │各1張及印 │              │      │
│    │            │              │章1個）   │              │      │
├──┼──────┼───────┼─────┼───────┼───┤
│2   │97年4月8日11│臺北縣板橋市長│金項鍊1條 │臺北縣三重市正│壬○○│
│    │時許        │安街230號     │          │義北路147號「 │      │
│    │            │              │          │金長山銀樓」內│      │
│    │            │              │          │典當，所得現金│      │
│    │            │              │          │19,466元。    │      │
├──┼──────┼───────┼─────┼───────┼───┤
│3   │97年4月9日13│臺北縣土城市延│金項鍊1條 │臺北縣三重市正│乙○○│
│    │時許        │吉街253巷30號 │          │義北路99號「大│      │
│    │            │前            │          │華珠寶銀樓」內│      │
│    │            │              │          │典當，所得現金│      │
│    │            │              │          │19,531元。    │      │
└──┴──────┴───────┴─────┴───────┴───┘
附錄本案論罪科刑法條全文
毒品危害防制條例第10條
施用第一級毒品者，處 6 月以上 5 年以下有期徒刑。
施用第二級毒品者，處 3 年以下有期徒刑。
中華民國刑法第320條
（普通竊盜罪、竊佔罪）
意圖為自己或第三人不法之所有，而竊取他人之動產者，為竊盜
罪，處 5 年以下有期徒刑、拘役或 5 百元以下罰金。
意圖為自己或第三人不法之利益，而竊佔他人之不動產者，依前
項之規定處斷。
前二項之未遂犯罰之。
中華民國刑法第325條
（普通搶奪罪）
意圖為自己或第三人不法之所有，而搶奪他人之動產者，處 6 月
以上 5 年以下有期徒刑。
因而致人於死者，處無期徒刑或 7 年以上有期徒刑，致重傷者，
處 3 年以上 10 年以下有期徒刑。
第 1 項之未遂犯罰之。


司法院資訊處製作；財團法人民間司法改革基金會備份。
